【裁判字號】    98,上訴,1549
【裁判日期】    980709
【裁判案由】    殺人等
【裁判全文】
臺灣高等法院刑事判決                98年度上訴字第1549號
上  訴  人
即  被  告  甲○○
選任辯護人  扶助律師  許富雄  律師
上列上訴人因殺人等案件，不服台灣台北地方法院96年度重訴字
第108號，中華民國98年3月27日第一審判決（起訴案號：台灣台
北地方法院檢察署96年度偵字第13124 號），提起上訴，本院判
決如下：
    主  文
上訴駁回。
甲○○犯前述二罪所處之有期徒刑柒年，併科罰金新台幣拾伍萬
元，罰金如易服勞役，以新台幣壹仟元折算壹日，扣案如附表所
示之物均沒收。及所處之有期徒刑拾伍年，應執行有期徒刑拾玖
年，併科罰金新台幣拾伍萬元，罰金如易服勞役，以新台幣壹仟
元折算壹日。扣案如附表所示之物均沒收。
    事  實
一、甲○○綽號「阿根」與吳信中（由檢察官通緝中）、藍家偉
    （已於民國96年6 月25日在台北市○○街警方圍捕中，舉槍
    自殺身亡）係朋友關係。緣吳信中因與台北縣議員吳善九合
    夥經商，有財務糾紛，雙方感情頗為不睦，吳信中因此對吳
    善九懷恨在心，乃與甲○○、藍家偉共同謀議殺害吳善九，
    吳信中、藍家偉及王耀凱三人基於共同殺人及未經許可持有
    具有殺傷力制式手槍、具殺傷力之子彈之犯意聯絡，由吳信
    中提供新台幣（下同）120萬元之代價（實際上係分3次交付
    共112 萬元，甲○○得25萬元，餘交由藍家偉取得），交給
    甲○○與藍家偉，指示甲○○上網搜集吳善九之相片以供藍
    家偉行刺之用，復於96年5月初提供具有殺傷力之制式手槍4
    支，子彈70發予甲○○，轉交藍家偉作為殺人之用，又經甲○○等3 人多次勘查吳善九位於臺北縣新店市○○路○段17
    號2樓之服務處，確實掌握吳善九之行蹤，吳信中復交付5萬
    元酬金指示甲○○竊取1部機車、2面機車車牌，以便換掛車
    牌行刺時騎用，甲○○即於96年5月間以3萬元之代價教唆丁○○竊取機車及車牌，丁○○遂於96年5月23日1時30分許，
    邀同戊○○共騎戊○○之車牌N67-872 號機車至臺北縣板橋
    市○○路○段109巷10之2號前，由戊○○負責把風，丁○○
    持其自備之鑰匙竊取陳偉展所有之車牌AZ6-479號機車1部，
    得手後將該車騎至臺北縣板橋市民生公園內藏放；復於同日
    4時許，共同騎乘上揭車牌N67-872號機車至臺北縣中和市○○路368 號前，進入該址樓梯間內，由戊○○負責把風，丁○○持客觀上可供兇器使用之十字起子1 把，竊取林俐伶所
    有車牌號碼JB6-706號機車車牌1面，隨即再以相同方式至臺
    北縣板橋市○○街附近竊取另一車號不詳之機車牌1 面，得
    手後返回臺北縣板橋市民生公園內，將AZ6-479 號車牌拆卸
    後換掛JB6-706號車牌，再將另一車號不詳之車牌黏貼於JB6
    -706號車牌上，旋將懸掛2 面竊得車牌之上揭贓車，騎至臺
    北縣板橋市○○路○段90巷47弄16號鐵皮屋旁之停車場內交
    予甲○○後返家（以上甲○○教唆攜帶兇器竊盜部分，經原
    審判處有期徒刑6 月，被告甲○○上訴後，於本院審理中撤
    回上訴，判決確定。）。嗣於同日11時20分許，由藍家偉騎
    乘上揭甲○○轉交之贓車至臺北縣議員吳善九位於臺北縣新
    店市○○路○段17號，停放機車後，即衝上2 樓之服務處內
    ，見吳善九坐在辦公室坐椅上辦公，即持預備之制式手槍朝
    吳善九射殺5槍，其中4槍分別射中吳善九，其中一槍子彈從
    左肩部自足底往上141公分處，入口0.7公分直徑，從上而下
    、自外而內，自左至右，子彈經左1、2肋骨至左肺上葉橫隔
    再至右側腹部出口，自足底往上118 公分處，其中一槍子彈
    自左側胸骨自左往上118公分處，入口0.7 公分直徑經左第5
    肋骨間至右側胸，出口自足底往上130 公分處，一槍子彈自
    左而右，自外而內，及左手肘入口在左上臂骨小頭，貫通出
    於左前臂，口徑0.7 公分，自上而下，自外而內，一槍子彈
    從左手掌虎口至大拇指表面擦過，致吳善九發生左肺破裂及
    兩側血胸引起缺血性休克，經服務處人員送醫不治死亡，藍
    家偉則迅速衝下1 樓，騎車逃逸，經警調閱沿途相關監視器
    畫面後，循線查獲，並帶同甲○○前往臺北縣板橋市○○路
    河濱公園草叢下挖出埋藏之相關制式手槍2支，子彈49 發扣
    案（槍枝管制編號分別為0000000000號、0000000000號），
    及藍家偉於96年6月25 日在台北市○○街警方圍捕中，舉槍
    自殺身亡，遺留手槍1支。嗣後並於97年11月19 日在宜蘭縣
    礁溪鄉○○路134之1號由民眾撿獲之前由藍家偉持以槍殺吳
    善九之制式手槍1支及子彈24顆（槍枝管制編號000000000號
    ）。
二、案經臺北縣政府警察局新店分局報請臺灣臺北地方法院檢察
    署檢察官偵查起訴。
    理   由
壹、程序部分：
一、按被告之自白，非出於強暴、脅迫、利誘、詐欺、疲勞訊問
    、違法羈押或其他不正方法，且與事實相符者，得為證據；
    被告陳述其自白係出於不正之方法者，應先於其他事證而為
    調查。該自白如係經檢察官提出者，法院應命檢察官就自白
    之出於自由意志，指出證明之方法，刑事訴訟法第156條第1
    項、第3 項分別定有明文。本件辯護人雖以被告之警詢筆錄
    ，係警員刑求下所為，因此否認被告於警詢筆錄所為自白之
    證據能力云云。
二、惟查：經原審法院當庭勘驗被告於96年6月26日、6月27日、
    6 月29日警詢錄音帶後，員警問話內容與被告之應答內容大
    致相符，且在訊問過程中似看不出員警有對被告強暴、脅迫
    或刑求之情事，被告及辯護人對勘驗結果及過程均無意見（
    分別見原審96年12月7日、97年1月4日、97年1月18日、97年
    3月28日、97年5月9日、97年6月13日準備程序筆錄），且證
    人即96年6 月26日詢問被告之警員陳志平證稱：訊問的過程
    是由伊問，然後被告回答，並絕對沒有對被告有不禮貌的行
    為，而在製作筆錄的時候被告的精神狀況是良好的，在雙城
    派出所伊當時有在場並沒有打被告頭等語（見97年9 月26日
    審理筆錄頁3至頁5），另一製作警詢筆錄之員警陳建宇證稱
    ：詢問被告的員警並無對被告有不禮貌的行為，且被告當時
    的精神狀況是好的等語（見97年9月26 日審理筆錄頁3至頁5
    ），且依據臺灣臺北看守所96年11月19日所檢送被告於96年
    6 月26日進入臺灣臺北看守所之內外傷紀錄表，亦無被告有
    被刑求所造成之傷勢，此有上開函文在卷可稽（見原審卷頁
    46），且被告於96年6 月26日移送臺北地方法院檢察署檢察
    官時亦無向檢察官表示有何被警察刑求之情事（見96年度偵
    字13124 號卷三頁508至頁515），再被告於檢察官向原審法
    院聲請羈押時亦表示警詢及偵查之供述均實在，沒有不正取
    供等語（見96年聲羈字第267號卷頁6）。綜上所述，本件並
    無證據足資佐證被告於警詢時，有何遭受強暴、脅迫、利誘
    、詐欺、疲勞訊問、違法羈押或其他不正之方法而為陳述之
    情形。揆諸前揭法條規定，被告前開陳述，即非無證據能力
    。被告上訴意旨仍以其警詢筆錄，係遭警員刑求、於檢察官
    偵訊時未向檢察官表示遭刑求等情，係因遭員警恐嚇云云，
    顯無可採。另上開被告之自白是否足以證明被告確有犯罪事
    實，乃證據證明力判斷之問題，併予敘明。
貳、實體部分：
一、被告矢口否認有何違反槍砲彈藥刀械管制條例及殺人犯行，
    辯稱：伊沒有去殺人，也不知道藍家偉及吳信中要作什麼，
    而伊也不知道吳信中交給他的袋子內是槍，伊也沒有提供槍
    及子彈給藍家偉去殺吳善九云云。
二、經查：
  (一)被告教唆丁○○、戊○○竊取機車及車牌部分犯行，業經原
    審判處被告有期徒刑6 月，被告提起上訴後，於本院審理中
    撤回上訴而判決確定。
  (二)藍家偉持制式手槍1支（槍枝管制編號000000000號）於96年
    5月23日11時20分在臺北縣新店市○○路○段17號2樓吳善九
    服務處內，朝吳善九射殺5槍，其中4槍分別射中吳善九，其
    中一槍子彈從左肩部自足底往上141公分處，入口0.7公分直
    徑，從上而下、自外而內，自左至右，子彈經左1、2肋骨至
    左肺上葉橫隔再至右側腹部出口，自足底往上118 公分處，
    其中一槍子彈自左側胸骨自左往上118公分處，入口0.7公分
    直徑經左第5肋骨間至右側胸，出口自足底往上130公分處，
    一槍子彈自左而右，自外而內，及左手肘入口在左上臂骨小
    頭，貫通出於左前臂，口徑0.7 公分，自上而下，自外而內
    ，一槍子彈從左手掌虎口至大拇指表面擦過，致吳善九發生
    左肺破裂及兩側血胸引起缺血性休克，經服務處人員送醫不
    治死亡等情，業據證人劉瑞芬、吳沛芸、劉明芬於警詢及偵
    查中證述明確，並有監視器翻拍照片17張、臺灣臺北地方法
    院檢察署檢察官相驗筆錄、相驗屍體證明書、法醫驗斷書、
    法務部法醫研究所（96）醫鑑字第0961100781號鑑定書各一
    份附卷足憑，可見被害人吳善九確係遭藍家偉持有之槍彈所
    擊發之子彈射中，致生左肺破裂及兩側血胸引起缺血性休克
    死亡，應可認定。
  (三)被告王耀凱於警訊時對於上揭犯罪事實全部過程其所參與之
    部分描述甚為清楚（分別見原審96年12月7 日、97年1月4日
    、97年1月18日、97年3月28日、97年5月9日、97年6 月13日
    準備程序筆錄），且亦與被告於偵查中所供稱：96年3、4月
    間，吳信中叫我上網找吳善九的照片，我不會電腦，我就請
    我友人己○○找，但他沒有找給我，過了一段時間，吳信中
    就叫我偷機車，我當時想偷機車也沒有什麼，當時吳信中說
    代價給我5 萬元，有叫我偷一部車但要兩面車牌，我就請丁○○偷機車，吳信中說要給5 萬元，我想說賺個1、2萬也不
    過份，我就請丁○○偷，後來丁○○又找戊○○偷，吳信中
    在96年5月間又拿4枝手槍給我，當時他叫我先拿著，我心裡
    覺得不對，要我把槍先藏好。96年3、4月間，不太記得時間
    了，第一次吳信中和我去吳善九的服務處附近去看，並叫我
    記得這個地方，第二次是我和及藍家偉一同過去看吳善九服
    務處附近的環境，好像有看過三次，當時我沒有想那麼多，
    96年5月初吳信中交給的4枝槍有些已經裝好子彈，有些子彈
    沒有裝入，總共有60、70顆子彈，其中約有10顆左右的子彈
    中間有凹陷的，且我拿到槍、彈後沒有幾天，我就在板橋市
    ○○路鐵皮屋交給藍家偉，吳信中交代我作什麼我就作什麼
    ，他叫我偷機車，當時我也覺得很奇怪，因為說要偷機車還
    要兩面車牌，之後還看到吳善九的服務處，交手槍給我等等
    ，當時覺得很奇怪時，我有告訴藍家偉就說如果有叫他去作
    傷天害理的事，是不要亂來的，我有叫藍家偉出人命的事不
    要做，吳信中原本要給我們120 萬元，但他分2、3次給我們
    共112萬元，第1次交錢的時候在吳信中家，當時我與藍家偉
    都在，但藍家偉當時在樓下，我和吳信中在樓上，他交給我
    12萬元，他叫我先拿5萬元，其他的7萬元叫我拿給藍家偉，
    第二次是5 月23日下午4、5時約在板橋法院前，他騎機車過
    來，後來我們騎著機車跟著他走，就到土城中華路一家Ｑ汽
    車旅館旁邊的空地，他交付我20 萬元，然後再約當天晚上9
    時到台北市○○○路、林森北路的天橋下，當天晚上再交給
    我們尾款80萬元，我總共拿25萬元，其中3 萬元給丁○○和
    戊○○，其餘都是歸藍家偉，遭警查獲後有跟警方去板橋市
    ○○路河濱公園的草叢下起出我和藍家偉共同藏置的兩支手
    槍，因為藍家偉自己拿走兩支，後來有聽他說，他說一支埋
    在他宜蘭老家附近的廟，我心裡想他不太願意講，所以說放
    在廟，我也沒有追問，另一支他隨時放著，一直到他被查獲
    時舉槍自盡，案發後有再見過吳信中，吳信中要去大陸前，
    就有留兩支電話號碼給我，我有用公共電話打兩次以大陸電
    話號碼與他聯絡，第一次是講，吳信中叫他（即被告）和藍
    家偉過去大陸，他說他會安排好，錢和生活都不用煩惱，第
    二次，我打過去，我有告訴他，我想自首，吳信中說叫我留
    著青山在，不怕沒柴燒，叫我想辦法去大陸，不論那一省，
    他會想辦法來接我等語（見96年度偵字13124號卷三頁508至
    頁515 ）相符，且嗣後被告帶警方前往臺北縣板橋市○○路
    河濱公園草叢下挖出埋藏之制式手槍2 支，子彈49發（槍枝
    管制編號分別為0000000000號為口徑9 ㎜制式半自動手槍，
    為德國SIGSAUER廠P228型；0000000000號為口徑9 ㎜制式半
    自動手槍，為義大利BERETT廠92F型；子彈均係9㎜制式子彈
    ，採樣16顆試射，可擊發，有殺傷力），此有內政部警政署
    刑事警察局96年7 月13日刑鑑字第0960097582號槍彈鑑定書
    可稽，及藍家偉於96年6 月25日在台北市○○街警方圍捕中
    ，舉槍自殺身亡，後遺留之手槍1 支，及於97年11月19日在
    宜蘭縣礁溪鄉○○路134之1號由民眾撿獲之前由藍家偉持以
    槍殺吳善九之制式手槍1支及子彈24顆（槍枝管制編號00000
    0000號為口徑9 ㎜制式半自動手槍，為韓國DAEWOO廠DP51型
    ；子彈均係9㎜制式子彈，採樣8顆試射，可擊發，有殺傷力
    ），此亦有內政部警政署刑事警察局97年11月24日刑鑑字第
    0970179111號槍彈鑑定書及97年12月4日刑鑑字第097018607
    5 號槍彈鑑定書可稽，上開槍枝數量亦與被告所述吳信中交
    給伊有4支制式手槍及6、70顆子彈，伊轉交給藍家偉，及發
    生槍擊吳善九案後被告及藍家偉如何處理槍枝之流向相符，
    亦證被告於警訊及偵查中所言應為真實，再參照被告於本案
    發生後仍與吳信中見面收取剩餘之款項，且與藍家偉共同逃
    亡，及於逃亡期間二度與在大陸之吳信中聯絡逃亡事宜，在
    在顯示被告對於持有本案槍枝及子彈及殺害吳善九之事實均
    知情，並有參與吳信中及藍家偉共同殺害吳善九之計劃，是
    被告事後於原審及本院審理時翻異前詞，顯為卸責之詞，應
    不足採信。
  (四)選任辯護人雖主張內政部警政署刑事警察局97年11月24日刑
    鑑字第0970179111號鑑驗書指出，槍枝管制編號0000000000
    號之韓國DAEWOO廠DP51型之手槍，依其現況並無法攻擊發同
    口徑制式子彈之用，不具殺傷力。惟該鑑驗書於上揭說明之
    後，緊接說明記載：「上述槍枝經調整擊錘頂與桿擊錘位置
    後，仍可以複動方式擊發適用子彈使用，而認具殺傷力。」
    ，是選任辯護人主張上揭槍枝係屬無殺傷力之辯詞，並非可
    採。
  (五)證人乙○○雖於本院證稱：「（問：有無印象當新聞報導吳
    善九遭槍殺時，藍家偉有無向你陳述何內容？）他說對不起
    我們，做一些不該做的事情，我們勸他，他剛出來不久，但
    沒有問他做了什麼不該做的事情。我跟他是朋友關係，一樣
    來台北打拚。他說對不起我們是指對不起我們這些朋友，他
    有提到被告的綽號「阿根」。」等語。惟查上揭證詞，並無
    法證明藍家偉究係就何事向證人乙○○等道歉，是此證言自
    無法據為被告與藍家偉間就殺害吳善九一事無犯意聯絡及行
    為分擔之有利證明。選任辯護人請求傳訊證人丙○○，按證
    人丙○○經本院傳訊結果，其傳票係以寄存送達方式寄存於
    其戶籍地之國光派出所，且未經丙○○向該所領取，致未能
    傳訊到庭；按選任辯護人請求傳訊證人丙○○之待證事項既
    與證人乙○○相同，是乙○○既已到庭，證人丙○○自無再
    予傳訊必要。又選任辯護人請求傳訊證人吳信中，惟吳信中
    目前潛逃中國大陸，經檢察官通緝中，自無法傳訊，爰併予
    敘明。
  (六)選任辯護人主張本件先查獲之2 把手槍，係被告主動引領警
    方查獲，本件應符合刑法第62條自首，得減輕其刑之要件云
    云。然按「犯本條例之罪自首，並報繳其持有之全部槍砲、
    彈藥、刀械者，減輕或免除其刑；其已移轉持有而據實供述
    全部槍砲、彈藥、刀械之來源或去向，因而查獲者，亦同。
    」、「前二項情形，其報繳不實者，不實部分仍依本條例所
    定之罪論處。」，槍砲彈藥刀械管制條例第18條第1、3項分
    別訂有明文。是依上揭規定，違犯本條例之罪者，需報繳持
    有之全部槍砲，如已移轉，則需據實供述全部槍砲之來源或
    去向，因而查獲者，始有前述自首減輕規定之適用。本件涉
    案槍枝共4枝，被告甲○○引領警方查獲之槍枝僅有其中2枝
    ，自不符上揭自首減輕其刑之規定。故選任辯護人上揭主張
    ，並無足採。
  (七)選任辯護人主張被告於行為時有精神障礙及心智缺陷，致其
    辨識行為違法之能力顯著降低云云，然經原審將被告送國軍
    北投醫院為鑑定，結果為：個案犯罪當時精神狀態是否屬於
    精神耗弱狀態，目前無足夠證據與資料可以佐證，並且犯案
    時間離精神鑑定時間超過1 年以上，依法院鑑定之主旨回覆
    個案辨識能力之有無減低情形是屬於難以判斷，此有97年12
    月23日醫投行政字第0970002985號函在卷可稽，且再參酌證
    人製作筆錄之員警陳建平、陳建宇證稱：被告製作警詢筆錄
    時精神狀況良好等語，且從被告警詢、偵查中之陳述，被告
    並無任何精神有障礙之情事，是被告及辦護人此部分之所辯
    ，顯不足採。
  (八)本件事證明確，被告甲○○共同殺人暨共同持有制式手槍及
    具殺傷力之槍枝、子彈罪之犯行，均洵堪認定。
三、核被告王耀凱所為係違反槍砲彈藥刀械管制條例第7條第4項
    之未經許可，持有手槍罪及同條例第12條第4 項之未經許可
    ，持有子彈罪、刑法第271條第1項之殺人罪。被告就違反槍
    砲彈藥刀械管制條例第7條第4項之未經許可，持有手槍罪及
    同條例第12條第4項之未經許可，持有子彈罪、刑法第271條
    第1 項之殺人罪，與吳信中及藍家偉間有犯意聯絡及行為分
    擔為共同正犯。被告於如事實欄所載之時間持有手槍、子彈
    之行為，均屬持有行為之繼續，應僅各論以一罪。其以一持
    有行為同時持有4 支手槍、子彈之行為，則為一行為觸犯數
    罪名之想像競合犯，應依刑法第55條之規定，從一重依槍砲
    彈藥刀械管制條例第7條第4項之未經許可，持有手槍罪處斷
    。原起訴檢察官原認被告涉犯槍砲彈藥刀械管制條例第8 條
    第3項及第12條第3項之罪處斷，公訴檢察官當庭更正為槍砲
    彈藥刀械管制條例第7條第3項及第12條第3 項之罪，然被告
    所為本院認為應係槍砲彈藥刀械管制條例第7條第4項之未經
    許可持有手槍罪及第12條第4 項未經許可持有子彈罪，檢察
    官此部分之法條顯有誤會，本院應予變更（原判決漏未引用
    刑事訴訟法第300 條），附此敘明。被告所犯上開共同未經
    許可，持有手槍罪及共同殺人犯行，犯意各別，應予分論併
    罰。
四、原審適用槍砲彈藥刀械管制條例第7條第4項、第12條第4 項
    ，刑法第11條前段、第28條、第271條第1項、第55條、第51
    條第5款、第42條第3項、第38條第1項第1款，刑法施行法第
    1條之1規定，並審酌被告之素行，僅因吳信中給予金錢，而
    與吳信中、藍家偉共同謀議殺害吳善九，且在此槍、彈氾濫
    之際，非法持有手槍、子彈，對社會治安造成高度危險性，
    且已發生被害人吳善九死亡之實害行為、被告分工行為及參
    與之程度、且尚未與死者吳善九家屬達成和解及其犯罪後態
    度等一切情狀，分就被告所犯持有手槍犯行，判處有期徒刑
    7年，併科罰金新台幣15萬元，就其所犯共同殺人犯行，判
    處有期徒刑15年，並就違反槍砲彈藥刀械管制條例併科之罰
    金部分諭知易服勞役之折算標準。另以扣案之如附表所示被
    告帶警方往臺北縣板橋市○○路河濱公園草叢下挖出埋藏之
    制式手槍2支（槍枝管制編號分別為0000000000號為口徑9
    ㎜制式半自動手槍，為德國SIGSAUER廠P228型；0000000000
    號為口徑9㎜制式半自動手槍，為義大利BERETT廠92F型）及
    藍家偉於96年6月25日在台北市○○街警方圍捕中，舉槍自
    殺身亡，後遺留之手槍1支，及於97年11月19日在宜蘭縣礁
    溪鄉○○路134之1號由民眾撿獲之前由藍家偉持以槍殺吳善
    九之制式手槍1支（槍枝管制編號000000000號為口徑9㎜制
    式半自動手槍，為韓國DAEWOO廠DP51型），均屬違禁物，均
    應依刑法第38條第1項第1款之規定，宣告沒收之。另被告帶
    警方往臺北縣板橋市○○路河濱公園草叢下挖出子彈33顆（
    子彈均係9㎜制式子彈，原子彈49顆，採樣16顆試射，可擊
    發，有殺傷力），及於97年11月19日在宜蘭縣礁溪鄉○○路
    13 4之1號由民眾撿獲子彈16顆（子彈均係9㎜制式子彈，原
    24顆，採樣8顆試射，可擊發，有殺傷力），共49顆，均屬
    違禁物，均應依刑法第38條第1項第1款之規定，宣告沒收之
    。另扣案之口徑9㎜制式子彈24顆，因試射而失卻違禁物之
    性質，則不另為沒收之諭知。其所為判決，核無違誤。
五、被告提起上訴，猶矢口否認與藍家偉有殺人之犯意聯絡及行
    為分擔，及其持有槍枝部分應適用自首得減輕其刑之規定，
    求予從輕量刑云云，為無理由，已如前述，是其上訴，應予
    駁回。
六、甲○○所犯前述二罪所處之刑，應執行有期徒刑19年，併科
    罰金新台幣15萬元，罰金如易服勞役，以新台幣1,000 元折
    算1 日，扣案如附表之物均沒收。
據上論斷，應依刑事訴訟法第368條，刑法第51條第5款、第42條
第3項、第38條第1項第1款、刑法施行法第1條之1 ，判決如主文
。
本案經檢察官陳明光到庭執行職務。
中    華    民    國    98    年    7     月    9     日
                  刑事第十一庭審判長法  官   張連財
                                    法  官   林明俊
                                    法  官   楊照男
以上正本證明與原本無異。
如不服本判決，應於收受送達後十日內向本院提出上訴書狀，其
未敘述上訴之理由者並得於提起上訴後十日內向本院補提理由書
（均須按他造當事人之人數附繕本）「切勿逕送上級法院」。
                                    書記官   顧正榕
中    華    民    國    98    年    7     月    9     日
附表：
┌───┬───────┬─────┬─────────────────┐
│編號  │ 名        稱 │數量      │ 備         註                    │
├───┼───────┼─────┼─────────────────┤
│一    │制式手槍      │一枝      │槍枝管制編號0000000000號。口徑9㎜ │
│      │              │          │制式半自動手槍德國SIG SAUER廠P228 │
│      │              │          │型                                │
├───┼───────┼─────┼─────────────────┤
│二    │制式手槍      │一枝      │槍枝管制編號0000000000號。口徑9㎜ │
│      │              │          │制式半自動手槍為義大利BERETT廠92F │
│      │              │          │型                                │
├───┼───────┼─────┼─────────────────┤
│三    │制式手槍      │一枝      │槍枝管制編號000000000號號。口徑9㎜│
│      │              │          │制式半自動手槍為韓國DAEWOO廠DP51型│
├───┼───────┼─────┼─────────────────┤
│四    │制式手槍      │一枝      │                                  │
│      │              │          │                                  │
├───┼───────┼─────┼─────────────────┤
│五    │子彈          │四十九顆  │                                  │
└───┴───────┴─────┴─────────────────┘
附錄本案論罪科刑法條全文：
槍砲彈藥刀械管制條例第7條
未經許可，製造、販賣或運輸火砲、肩射武器、機關槍、衝鋒槍
、卡柄槍、自動步槍、普通步槍、馬槍、手槍或各類砲彈、炸彈
、爆裂物者，處死刑、無期徒刑或七年以上有期徒刑；處徒刑者
，併科新臺幣三千萬元以下罰金。
未經許可，轉讓、出租或出借前項所列槍砲、彈藥者，處無期徒
刑或五年以上有期徒刑，併科新臺幣一千萬元以下罰金。
意圖供自己或他人犯罪之用，而犯前二項之罪者，處死刑或無期
徒刑；處徒刑者，併科新臺幣五千萬元以下罰金。
未經許可，持有、寄藏或意圖販賣而陳列第一項所列槍砲、彈藥
者，處五年以上有期徒刑，併科新臺幣一千萬元以下罰金。
意圖供自己或他人犯罪之用，以強盜、搶奪、竊盜或其他非法方
法，持有依法執行公務之人所持有之第一項所列槍砲、彈藥者，
得加重其刑至二分之一。
第一項至第三項之未遂犯罰之。
槍砲彈藥刀械管制條例第12條
未經許可，製造、販賣或運輸子彈者，處1年以上7年以下有期徒
刑，併科新台幣500萬元以下罰金。
未經許可，轉讓、出租或出借子彈者，處6月以上5年以下有期徒
刑，併科新台幣300萬元以下罰金。
意圖供自己或他人犯罪之用，而犯前二項之罪者，處3年以上10
年以下有期徒刑，併科新台幣700萬元以下罰金。
未經許可，持有、寄藏或意圖販賣而陳列子彈者，處5年以下有
期徒刑，併科新台幣300萬元以下罰金。
第 1 項至第 3 項之未遂犯罰之。
中華民國刑法第二百七十一條
殺人者，處死刑、無期徒刑或十年以上有期徒刑。
前項之未遂犯罰之。
預備犯第一項之罪者，處二年以下有期徒刑。


司法院資訊處製作；財團法人民間司法改革基金會備份。
